【裁判字號】    95,交聲,1162
【裁判日期】    950630
【裁判案由】    交管條例聲異
【裁判全文】
臺灣板橋地方法院交通事件裁定        95年度交聲字第1162號
原處分機關  交通部公路總局臺北區監理所
異  議  人
即受處分人  甲○○
上列受處分人因違反道路交通管理處罰條例案件，對於交通部公
路總局臺北區監理所於中華民國九十五年六月六日以北監營裁字
第裁四０─ＣＧ0000000號、北監營裁字第裁四０─ＣＧ
0000000號違反道路交通管理事件裁決書所為之裁決處分
（原舉發案號：臺北縣政府警察局九十五年三月六日北縣警交字
第ＣＧ0000000號、九十五年三月十六日北縣警交字第Ｃ
Ｇ0000000號）不服，聲明異議，本院裁定如下：
    主  文
異議駁回。
    理  由
一、原處分意旨略以：異議人即受處分人甲○○於分別於民國九
    十五年二月十五日上午六時二十二分許、同年二月二十六日
    上午六時十四分許，駕駛車牌號碼五四六─ＤＣ號營業小客
    車，在臺北縣新莊市○○路一六九號旁，分別因「限速五十
    公里，經測速時速六十八公里，超速十八公里」、「限速五
    十公里，經測速時速六十七公里，超速十七公里」等違規事
    實，均經警掣單逕行舉發，乃依道路交通管理處罰條例第四
    十條第一項、第六十三條第一項第一款之規定，上述二次違
    規分別裁處罰鍰新臺幣（下同）一千七百元，並各記違規點
    數一點。異議人則以：伊駕車在同一地點有二張舉發違規通
    知單，時速分別為六十七公里、六十八公里，理論上車速越
    快，則測速照片上伊的車前後出現的車距應比較遠，但伊比
    對舉發照片，發現車速六十七公里之照片二張上的車距，比
    車速六十八公里之車距長很多，有可疑不合理之處，且新莊
    市○○路○○段，但舉發單上沒有，故地點有錯，舉發單應
    屬無效云云，表明不服而提出異議。
二、按汽車駕駛人，行車速度超過規定之最高時速者，處一千二
    百元以上二千四百元以下罰鍰；且汽車駕駛人有道路交通管
    理處罰條例第四十條第一項之情形者，除依原條款處罰鍰外
    ，並記違規點數一點，道路交通管理處罰條例第四十條第一
    項、第六十三條第一項第一款分別定有明文。經查，本件異
    議人分別於九十五年二月十五日上午六時二十二分許、同年
    二月二十六日上午六時十四分許，駕駛車牌號碼五四六─Ｄ
    Ｃ號營業小客車，行經臺北縣新莊市○○路一六九號旁時，
    經臺北縣政府警察局交通隊以固定之微電腦自動測速照相設
    備測得「限速五十公里，經測速時速六十八公里，超速十八
    公里，未滿二十公里」、「限速五十公里，經測速時速六十
    七公里，超速十七公里，未滿二十公里」等違規事實，有臺
    北縣政府警察局九十五年三月六日北縣警交字第ＣＧ000
    0000號、九十五年三月十六日北縣警交字第ＣＧ000
    0000號舉發違反道路交通管理事件通知單二紙及其所附
    之採證照片各二張可稽。又上開交通違規路段之測速照相設
    備，乃微電腦闖紅燈及測高速照相設備儀器，其運作方式係
    以車輛行駛壓過感應線圈始能啟動拍攝第一張及第二張照片
    ，再經微電腦算出該車輛之行車速度，而該儀器係經國外中
    央標準局檢驗合格，並經國內法院公證在案；且本件交通違
    規路段測速照相儀器二次測得異議人所駕駛上開營業小客車
    之時速：第一次（即九十五年二月十五日）違規之車速為六
    十八公里，依該次違規採證相片所示第一張相片正上方黑框
    內數據，上一行為違規時間000000－00－00（即時、分、日
    、月、年），中欄左邊為車道別一（表示內車道），中間0
    ﹒8 （表示兩張相片拍攝秒差為零點八秒），中欄右邊200c
    m （表示距感應圈之距離），下欄左邊202 （為案件流水號
    ），下欄右邊1805（表示拍攝地點代號），第二張照片下欄
    右邊V ＝85（表示車速）；第二次（九十五年二月二十六日
    ）違規之車速為六十七公里，依該次違規採證相片所示第一
    張相片正上方黑框內數據，上一行為違規時間0000 00 －00
    －00（即時、分、日、月、年），中欄左邊為車道別一（表
    示內車道），中間0 ﹒8 （表示兩張相片拍攝秒差為零點八
    秒），中欄右邊200cm （表示距感應圈之距離），下欄左邊
    235 （為案件流水號），下欄右邊1805（表示拍攝地點代號
    ），第二張照片下欄右邊V ＝85（表示車速）等情，亦有上
    開二次違規採證照片及臺北縣政府警察局九時五年五月二十
    四日北縣警交字第０九五００六八二一六號函、微電腦闖紅
    燈及自動測高速照相設備之國家檢驗標準（荷蘭中央標準局
    ）合格證書（業經荷蘭外交部及中華民國外交部駐荷蘭臺北
    代表處蓋印證明該合格證書屬實）、該儀器之中英文說明、
    合格聲明等各一件附卷可稽。綜上，堪認該微電腦闖紅燈暨
    自動測速照相儀器運作各項功能正常，復無其他證據顯示有
    損壞、故障或不準確之情形，自可採為認定異議人前開違規
    行為之證據。
三、再觀諸上開測速照相儀器使用說明可知，當每一違規車輛觸
    壓到第一條感應線圈至觸壓到第二條感應線圈之際，該測速
    微電腦已經算出車輛之行車速度，若車速經電腦計算超過所
    設定之限值（即已超速），則在該車觸壓到第二條感應線圈
    「之後」，儀器才會自動依據所設定之限值拍攝「第一張照
    片」，而違規之時間、車道、車速等紀錄，會被紀錄在「第
    一張照片」上，然後測速儀器再依據所設定之間隔時間（所
    謂的間隔時間，乃是該儀器在拍下第一張和第二張照片之間
    隔時間，而本件之間隔時間係設定為０‧八秒）自動拍下「
    第二張照片；易言之，該儀器係先算出違規數據後才拍下第
    一張照片，拍下第一張照片之０‧八秒後再緊接拍第二張照
    片，並非以第一張照片、第二張照片之距離推算行車速度，
    故與異議人所爭執之第一張與第二張照片所示之車距無涉。
    況且上開二次違規測速照片所示車號五四六─ＤＣ號營業小
    客車之前後間距，係因現場測速照相機之拍攝角度及當時違
    規車輛行駛之車速及相對位置而有不同，顯難以此逕認該測
    速照相儀器之測速值不可採信，揆諸前開說明，異議人此部
    分辯解，並非足採。另本件異議人駕駛車輛超速行駛之違規
    事實已臻明確，縱認裁決書及舉發通知單關於違規地點之記
    載不盡詳細，惟此瑕疵本可由原處分或舉發機關依法更正，
    並不影響本件交通違規之裁罰，是異議人辯稱該舉發通知單
    之違規地點有誤，該舉發通知單應屬無效云云，亦非足採。
四、綜上所述，異議人確於前揭時、地駕駛上開營業小客車超速
    行駛之違規行為，洵堪認定，異議人上開所辯均無足採。從
    而，原處分機關援引上揭規定，各裁處罰鍰一千七百元，並
    各記違規點數一點，於法有據，是本件異議為無理由，應予
    駁回。
據上論斷，應依道路交通管理處罰條例第八十七條第二項，道路
交通案件處理辦法第十九條，裁定如主文。
中    華    民    國    95    年    6     月    30    日
                  交通法庭 法  官  楊志雄
以上正本證明與原本無異。
如不服本裁定應於送達後五日內向本院提出抗告狀
                           書記官  陳春銘
中    華    民    國    95    年    6     月    30    日


司法院資訊處製作；財團法人民間司法改革基金會備份。
